---
title: Créer une carte d'un pays avec les pays voisins et une carte en médaillon
author: Anicet Ebou
date: '2020-11-17'
slug: create-a-map-of-a-country-with-the-neighbouring-countries
categories: []
tags: []
images: ~
---

Dessiner la carte d'un pays avec des indications de villes, des échantillons sont maintenant des tâches courantes à effectuer avec R. Mais comment ajouter à une telle carte des pays voisins ? Nous y voilà.

Nous allons dessiner une carte de la Côte d'Ivoire avec ses pays voisins.

Commençons par charger les bibliothèques :

```{r, message=FALSE, warning=FALSE}
library(tmap)   # to draw the map
library(tibble) # for sites table creation
library(sf)
library(maptools)
library(rgeos)
library(raster) # to download data
```


Ensuite, créons un tibble avec les coordonnées de nos emplacements :

```{r}
sites <- tribble(
  ~id, ~ Sites, ~ lat, ~ long,
  1, "Abengourou", 6.7146399, -3.5654096,
  2, "Aboisso", 5.4675302, -3.2185867,
  3, "Agboville", 5.9342509, -4.2500361,
  4, "Azaguié", 5.6305067, -4.0907336,
  5, "Dabou", 5.3242556,-4.4098582,
  6, "Grand-Bassam", 5.2198516, -3.7821731,
  7, "Tiassalé", 5.8985662, -4.8458078
)
```


Les coordonnées que nous avons ajoutées doivent être converties en un objet sf pour pouvoir le dessiner. 

```{r}
sf_obj <- st_as_sf(sites, coords = c("long", "lat"), crs = 4326) # 4326: Geodetic coordinate system for World
```


Chargeons maintenant les données des pays :

```{r}
ivory_coast <- getData("GADM", country = "CIV", level = 1)
guinea <- getData("GADM", country = "Guinea", level = 0)
mali <- getData("GADM", country = "Mali", level = 0)
burkina <- getData("GADM", country = "Burkina Faso", level = 0)
ghana <- getData("GADM", country = "Ghana", level = 0)
liberia <- getData("GADM", country = "Liberia", level = 0)
```


Dessinons notre carte:

```{r, warning=FALSE}
# building the map of Cote d'Ivoire
tm_shape(ivory_coast) + # carte cote d'ivoire
  tm_polygons(col = "#f2f0f0") + # ajouter les polygones
  tm_shape(sf_obj) + 
  tm_symbols(size = 1.5) +
  tm_text("id") +
  tm_layout(frame = FALSE) + # remove box around map
  tm_shape(guinea) + tm_polygons(col = "white") + tm_text("NAME_0") +
  tm_shape(mali) + tm_polygons(col = "white") + tm_text("NAME_0") +
  tm_shape(burkina) + tm_polygons(col = "white") + tm_text("NAME_0") +
  tm_shape(ghana) + tm_polygons(col = "white") + tm_text("NAME_0") +
  tm_shape(liberia) + tm_polygons(col = "white") + tm_text("NAME_0")

```

Comme vous pouvez le constater, nos pays voisins ne sont pas vraiment visibles. Nous devons donc étendre la zone de délimitation de notre carte.

```{r, warning=FALSE}
# New bbox CI
bbox_civ <- st_bbox(ivory_coast) # current bounding box

xcrange <- bbox_civ$xmax - bbox_civ$xmin # range of x values
ycrange <- bbox_civ$ymax - bbox_civ$ymin # range of y values

bbox_civ[1] <- bbox_civ[1] - (0.35 * xcrange) # xmin - left
bbox_civ[3] <- bbox_civ[3] + (0.35 * xcrange) # xmax - right
bbox_civ[2] <- bbox_civ[2] - (0.1 * ycrange) # ymin - bottom
bbox_civ[4] <- bbox_civ[4] + (0.2 * ycrange) # ymax - top


bbox_civ <- bbox_civ %>%
  st_as_sfc()
```

Améliorons maintenant notre carte précédente :

```{r, warning=FALSE}
civmap <- tm_shape(ivory_coast, bbox = bbox_civ) + # carte cote d'ivoire
  tm_polygons(col = "#f2f0f0") + # ajouter les polygones
  tm_shape(sf_obj) + 
  tm_symbols(size = 1.5) +
  tm_text("id") +
  tm_scale_bar(position = c("left", "bottom")) +
  tm_layout(frame = FALSE) + # remove box around map
  tm_compass(position = c("right", "top")) +
  tm_shape(guinea) + tm_polygons(col = "white") + tm_text("NAME_0", xmod = 5, ymod = -2) +
  tm_shape(mali) + tm_polygons(col = "white") + tm_text("NAME_0", xmod = -10, ymod = -18) +
  tm_shape(burkina) + tm_polygons(col = "white") + tm_text("NAME_0", xmod = -7, ymod = -4) +
  tm_shape(ghana) + tm_polygons(col = "white") + tm_text("NAME_0", xmod = -2, ymod = -2) +
  tm_shape(liberia) + tm_polygons(col = "white") + tm_text("NAME_0", xmod = 2, ymod = -2)

civmap
```

Nous pouvons maintenant ajouter une carte de l'Afrique en encart indiquant où se trouve la Côte d'Ivoire.

```{r, warning=FALSE}
data("wrld_simpl")
afr <- wrld_simpl[wrld_simpl$REGION==2,]

# extracting bounding box Abidjan
region <- st_as_sfc(st_bbox(afr))

afrmap <- tm_shape(afr) + tm_polygons() + 
  tm_shape(ivory_coast) + tm_dots(shape = 16, size = 0.1, col = "orange") +
  tm_shape(region) + tm_borders(lwd = .2)
```

Et maintenant dessinons à nouveau notre carte:

```{r, warning=FALSE}
civmap
print(afrmap, vp = grid::viewport(0.13, 0.88, width = 0.23, height = 0.23))
```

Et voilà! Laissez moi un commentaire, si vous avez des idées, observations ou améliorations